【裁判字號】    97,審訴,2939
【裁判日期】    970827
【裁判案由】    妨害自由
【裁判全文】
臺灣高雄地方法院刑事判決            97年度審訴字第2939號
公  訴  人  臺灣高雄地方法院檢察署檢察官
被      告  乙○○
上列被告因妨害自由案件，經檢察官聲請以簡易判決處刑（97年
度撤緩偵字第69號），本院認不應以簡易判決處刑（97年審簡字
第1499號），改依通常程序審理，判決如下：
    主  文
本件公訴不受理。
    理  由
一、公訴意旨係以：乙○○與甲○○曾為夫妻，2 人間具有家庭
    暴力防治法第3 條第2 款所定之家庭成員關係。乙○○與甲
    ○○於民國95年9 月5 日5 時許，在高雄縣阿蓮鄉玉庫村玉
    庫9 之5 號住處內，因細故發生口角，雙方起爭執，乙○○
    竟以妨害行動自由之犯意，以皮帶綑綁告訴人身體，致甲○
    ○行動自由遭限制，嗣至同日上午8 時25分許，甲○○始自
    行掙脫，前往報警處理，獲悉上情，案經甲○○訴由高雄縣
    政府警察局湖內分局報告偵辦，認被告涉犯刑法第302 條第
    1 項之以其他方法剝奪人之行動自由罪嫌。
二、按檢察官依刑事訴訟法第253 條之3 條規定撤銷緩起訴，應
    製作處分書敘述其處分之理由，但處分前經告訴人或告發人
    同意者，處分書得僅記載處分之要旨；前項處分書，應以正
    本送達於告訴人、告發人、被告及辯護人；被告接受撤銷緩
    起訴處分書後，得於7 日內以書狀敘述不服之理由，經原檢
    察官向直接上級法院檢察署檢察長或檢察總長聲請再議。又
    按被告於緩起訴期間內，有同法第253 條之3 各款情形之一
    者，檢察官得依職權或依告訴人之聲請撤銷原處分，繼續偵
    查或起訴。再按刑事訴訟法第260 條不起訴處分已確定或緩
    起訴處分期滿未經撤銷者，非有左列情形之一，不得對於同
    一案件再行起訴：「一、發現新事實或新證據者。二、有第
    420 條第1 項第1 款、第2 款、第4 款或第5 款所定得為再
    審原因之情形者。」，刑事訴訟法第253 條之3 、第255 條
    第1 項、第2 項、第256 條之1 第1 項、第260 條等規定足
    資參照。依上開規定，可知被告經檢察官為緩起訴處分者，
    於緩起訴期間內，檢察官固得依職權或依告訴人之聲請撤銷
    原處分，繼續偵查或起訴，惟須於緩起訴期間內始得為之，
    且檢察官為撤銷緩起訴之處分後，須將撤銷緩起訴處分書送
    達被告，使被告得以行使其聲請再議權；倘檢察官未於緩起
    訴處分期滿前踐行前揭法定撤銷緩起訴處分程序而逕行起訴
    ，其起訴程序應屬違背規定，且於緩起訴處分期滿後，非有
    同法第260 條所定之事由，不得再行起訴。
三、查被告乙○○因涉犯妨害自由案件，前經臺灣高雄地方法院
    檢察署檢察官以95年度偵字第26787 號為緩起訴處分，期間
    自96年1 月6 日起至97年1 月5 日止，嗣被告於緩起訴期間
    內，因故意更犯有期徒刑以上刑之家庭暴力防治法案件，違
    背刑事訴訟法第253 條之3 第1 項第1 款之事由，有上開緩
    起訴處分書、撤銷緩起訴處分書及臺灣高等法院被告前案紀
    錄表在卷可稽。惟檢察官迨至上開緩起訴期間期滿後之97年
    1 月14日始製作97年度撤緩字第13號之撤銷緩起訴處分書，
    並於97年2 月13日將該處分書送達被告，有97年撤緩字第13
    號撤銷緩起訴處分書及送達證書在卷可憑，已逾上開緩起訴
    期間，揆諸前揭說明，該於緩起訴處分發生實質確定力後所
    為之撤銷，自不生撤銷緩起訴之效力。檢察官既未於緩起訴
    期滿前撤銷其緩起訴之處分，本案又無刑事訴訟法第260 條
    所指之2 款情形，檢察官提起本件公訴，不合法定程式，起
    訴程序明顯違背規定，爰不經言詞辯論，依刑事訴訟法第30
    3 條第1 款之規定，逕為不受理之判決。
四、據上論斷，應依刑事訴訟法第452 條、第303 條第1 款、第
    307 條，判決如主文。
中    華    民    國    97    年    8     月    27    日
                  刑事第十四庭  審判長法  官 陳玉聰
                                      法  官 蔣志宗
                                      法  官 吳志豪
以上正本證明與原本無異。
如不服本判決，得自收受送達之日起10日內，向本院提起上訴。
中    華    民    國    97    年    8     月    27    日
                                      書記官 陳玉娥


司法院資訊處製作；財團法人民間司法改革基金會備份。
